臺灣嘉義地方法院刑事判決　　　　　　　 99年度訴字第929號
公　訴　人　臺灣嘉義地方法院檢察署檢察官
被　　　告　陳啟德
選任辯護人　張宗存律師
　　　　　　林宏政律師
　　　　　　蔡碧仲律師
上列被告因違反毒品危害防制條例案件，經檢察官提起公訴（99
年度偵字第8212號、第8281號、第8351號、99年度偵緝字第433
號、第434號），本院判決如下：
    主  文
陳啟德犯如附表所示之罪，各處如附表所示之刑，應執行有期徒
刑拾陸年；未扣案之0000000000號、0000000
000號行動電話各壹支及上開門號SIM卡各壹枚，均沒收，如
全部或一部不能沒收時，追徵其價額；未扣案之販賣第一級毒品
、第二級毒品所得共計新臺幣拾壹萬元，沒收之，如全部或一部
不能沒收時，以其財產抵償之。
    犯 罪 事 實
一、陳啟德前於民國84年間，因肅清煙毒條例案件經臺灣高等法
    院臺南分院以84年度上訴字第1473號判決，判處有期徒刑12
    年6月確定；又因違反麻醉藥品管理條例案件，經本院以84
    年度易字第645號判決，判處有期徒刑7月確定，嗣經臺灣高
    等法院臺南分院以97年度聲字第640號裁定減刑為有期徒刑3
    月15日，並與前開不得減刑之部分，定應執行有期徒刑12年
    8月確定，於90年8月10日縮短刑期假釋出監，於96年9月28
    日保護管束期滿，假釋未經撤銷，以已執行論。其明知海洛
    因及甲基安非他命為毒品危害防制條例第2條第2項第1款、
    第2款所規定之第一級、第二級毒品，不得販賣、轉讓或持
    有，竟基於販賣第一級、第二級毒品以營利之犯意，以其所
    有使用之門號0000-000000號、0000-000000號行動電話為對
    外聯絡工具，於如附表所示時間（除附表編號8、11、14所
    示部分外），在如附表所示之地點，將海洛因及甲基安非他
    命以如附表所示之代價、方式，販賣海洛因予林惠樓14次、
    陳信志2次、李雅惠4次；販賣甲基安非他命予李宏津6次、
    呂文馨1次；販賣甲基安非他命予林英毅8次（其中4次同時
    販賣第一級毒品海洛因）、販賣海洛因予林英毅4次（4次均
    同時販賣第二級毒品甲基安非他命）。陳啟德另基於與友人
    林惠樓之情誼，而萌生轉讓第一級毒品之犯意，於如附表編
    號8、11、14所示時間、地點，將各約1,000元等值數量之海
    洛因無償交予林惠樓施用（確實轉讓之總數量不詳，卷存資
    料並無已逾10公克之證明），以此方式而無償轉讓之。嗣經
    對陳啟德所使用之上揭行動電話實施通訊監察後，循線查獲
    ，並扣得與本案無關之海洛因4包、海洛因殘渣袋10個、安
    非他命吸食器1組、電子秤1台、電子磅秤1台、分裝袋171個
    、行動電話（含SIM卡）4支，始悉上情。
二、案經臺灣嘉義地方法院檢察署檢察官自動檢舉及嘉義市政府
    警察局、嘉義縣警察局、嘉義縣警察局民雄分局報請臺灣嘉
    義地方法院檢察署檢察官偵查起訴。
    理  由
一、證據能力之說明
    按被告以外之人於審判外之陳述，雖不符刑事訴訟法第159
    條之1至第159條之4之規定，而經當事人於審判程序同意作
    為證據，法院審酌該言詞陳述或書面陳述作成時之情況，認
    為適當者，亦得為證據。當事人、代理人或辯護人於法院調
    查證據時，知有第159條第1項不得為證據之情形，而未於言
    詞辯論終結前聲明異議者，視為有前項之同意，刑事訴訟法
    第159條之5定有明文。查本件被告陳啟德及其辯護人對於下
    述本院採為認定犯罪事實依據之各項傳聞證據之證據能力，
    均表示同意有證據能力，復經本院於審理時逐一提示予被告
    表示意見（參本院卷第111頁至第132頁），本院審酌該等證
    據之取得過程並無瑕疵，與本案待證事實間復具有相當之關
    聯性，以之為本案證據並無不當，自得採為本件認定事實之
    基礎。
二、犯罪事實之認定
  (一)訊據被告就其有於附表（除編號8、11、14外）所示時間，
    分別以其所持用之門號0000-000000號及0000-000000號行動
    電話，與證人林惠樓、陳信志、李宏津、林英毅、李雅惠、
    呂文馨分別所使用之門號0000-000000號、0000-000000號、
    00-0000000號、0000-000 000號、00-0000000號、00000000
    00號、0000-000000號、00 00-000000號行動電話、市○○
    ○○○路電話聯絡，並於如附表所示地點，以附表所示之價
    格及數量分別販賣海洛因、甲基安非他命或同時販賣海洛因
    及甲基安非他命予林惠樓、陳信志、李宏津、林英毅、李雅
    惠、呂文馨等情；並於附表編號8、11、14所示時間、地點
    無償轉讓約價值1,000元數量之海洛因予林惠樓施用等情，
    於偵查中（除附表編號38所示部分外）及本院審理時均坦承
    不諱（參附件所示證據出處及相關譯文欄所示卷證頁數），
    核與證人林惠樓、陳信志、李宏津、林英毅、李雅惠、呂文
    馨於警詢及偵查中證述情節相符（詳後述，參附件所示證據
    出處），並有台灣嘉義地方法院檢察署指認犯罪嫌疑人紀錄
    表（林惠樓、李宏津、呂文馨、陳信志、林英毅、李雅惠指
    認陳啟德）、被告與00-0000000用戶名稱：李德良（李宏津
    ）之通訊監察譯文、中華電信資料查詢（李德良與陳啟德通
    聯記錄）、呂文馨使用之0000000000號與被告使用之000000
    0000號行動電話通訊監察譯文、中華電信資料查詢（李雅惠
    使用之00-0000000號、0000000000號、0000000000號與被告
    之通聯記錄）、通訊監察譯文（李雅惠使用之00-0000000號
    、0000000000號、0000000000號與被告0000000000號）、通
    聯譯文（被告與林惠樓使用之門號0000000000號行動電話）
    、中華電信資料查詢（林惠樓使用之0000000000號與被告使
    用之0000000000號行動電話通聯記錄）、通聯譯文（被告與
    陳信志使用之門號0000-000000號行動電話）、中華電信資
    料查詢（陳信志使用之門號0000-000000號行動電話與被告
    之通聯記錄）、99年度聲搜字第167號搜索票、被告販賣毒
    品對象一覽表、中華電信資料查詢（林英毅使用之門號0000
    -000 000號行動電話、門號0000-000000號行動電話與被告
    之通聯記錄）、通聯譯文（被告與林英毅使用之門號000000
    0000號、0000000000號行動電話）、中華電信資料查詢、遠
    傳雙向通聯（林英毅使用之門號0000-000000號行動電話與
    被告之通聯記錄）、通訊監察書（99年度聲監續字第000021
    號、電話附表門號0000000000號；99年度嘉檢光張監字第00
    0008號、聲請通訊監察偵查報告）、中華電信資料查詢、通
    聯譯文（被告與簡妃菁使用之門號0000-000000號）、車號
    查詢汽車車籍、車籍查詢-基本資料詳細畫面（5203-US車主
    陳啟文）、雲林縣警察局虎尾分局搜索扣押筆錄、扣押物品
    目錄表、扣押物品收據、雲林縣警察局刑案現場照片8張（
    陳啟德990927查獲照片）、林玉娟之嘉義市政府警察局刑事
    警察大隊扣押筆錄、扣押物品目錄表、搜索同意書、陳啟文
    之嘉義市政府警察局刑事警察大隊搜索扣押筆錄、扣押物品
    目錄表、搜索同意書、現場搜索照片（5203-US）、員警99
    年10月14日職務報告、K AS088D660014通聯記錄、NKE043D0
    62638電話簿、門號0000- 000000號行動電話遠傳雙向通聯
    記錄（陳啟德）、門號0000 -000000號行動電話遠傳雙向通
    聯記錄（陳啟德）、門號000 0-000000號行動電話遠傳雙向
    通聯記錄（陳啟德）、門號00 00-000000號行動電話遠傳雙
    向通聯記錄（陳啟德）、員警99年11月1日職務報告、門號
    0000-000000號行動電話遠傳雙向通聯記錄（綽號「小黃」
    ）、遠傳雙向通聯記錄（被告使用之門號0000-000000號與
    綽號「小黃」使用之門號0000-00 0000號）、李雅惠使用之
    門號0000-000000號與被告使用之門號0000-000000號行動電
    話雙向通聯、中華電信資料查詢（呂文馨使用之門號0000-0
    00000號行動電話與被告通聯記錄）、嘉義市○區○○路203
    號7-11位置圖、代號與真實姓名對照表（林惠樓）、台灣檢
    驗科技股份有限公司濫用藥物尿液檢驗報告（林惠樓）、嘉
    義縣警察局刑警大隊無應扣押之物證明書（李德良）、本院
    99年度聲搜字000150號搜索票（受搜索人陳信志）、台灣嘉
    義地方法院檢察署搜索扣押筆錄（陳信志）、台灣嘉義地方
    法院檢察署扣押物品收據、扣押物品目錄表（陳信志）、嘉
    義市警察局偵辦涉嫌毒品案代號與真實姓名對照表（3K0000
    000陳信志）、查扣照片（陳信志）、台灣檢驗科技股份有
    限公司濫用藥物尿液檢驗報告（3K0000000陳信志）等件附
    卷可稽，堪認被告上開自白與事實相符，應屬可信。
  (二)又本件雖乏關於被告所出售予證人林惠樓、陳信志、李宏津
    、林英毅、李雅惠、呂文馨之海洛因或甲基安非他命原購入
    價格之事證，而無從詳細自售出價格與購入價格之價差而查
    考，惟本件如附表所示部分（除附表編號8、11、14所示部
    分外），證人林惠樓、陳信志、李宏津、林英毅、李雅惠、
    呂文馨確係以價購之方式取得海洛因或甲基安非他命，均非
    無償取得，已如前述。又海洛因、甲基安非他命係政府嚴予
    查禁之毒品，無論販賣、轉讓、施用或單純持有均係應予處
    罰之犯罪行為，故其交易具極高之風險，價格亦甚高昂，茍
    無親誼等密切關係，斷無甘冒刑罰風險而任為無償或原價轉
    讓之行為，參酌被告於本院審理中自承因處理雙親喪葬費用
    向友人借款，為籌款清償債務鋌而走險等語（參本院卷第15
    0頁），顯然被告係本於營利意圖而為，故堪認被告販賣海
    洛因及甲基安非他命，有從中牟取差額利潤之意圖甚明。
  (三)綜上所述，本件事證已臻明確，被告上開犯罪事實足以認定
    ，應予依法論科。
三、論罪科刑之法律適用
  (一)按「行為後法律有變更者，適用行為時之法律。但行為後之
    法律有利於行為人者，適用最有利於行為人之法律。」刑法
    第2條第1項定有明文。被告如附表編號38所示部分行為後（
    即98年9月30日販賣甲基安非他命予呂文馨部分），毒品危
    害防制條例於98年5月5日經立法院三讀通過修正部分條文，
    經總統於同年5月20日公布，於公布後6個月即98年11月20日
    生效施行。修正前毒品危害防制條例第4條第2項之販賣第二
    級毒品罪，法定刑得併科罰金新臺幣700萬元，修正後法定
    刑得併科罰金為新臺幣1,000萬元，法定刑併科罰金由新臺
    幣700萬元提高為1,000萬元，涉及科刑效果之變更，應有刑
    法第2條第1項新舊法比較之問題，此部分以適用修正前法律
    較有利於行為人（除此部分外，其餘附表所示各次行為時間
    ，均係在上開條文修正後所為，應適用現行有效之毒品危害
    防制條例，自不待言）。
  (二)按海洛因及甲基安非他命係毒品危害防制條例第2條第2項第
    1款、第2款所稱之第一級毒品、第二級毒品。核被告於附表
    所示時、地（除附表編號8、11、14所示部分外），販賣海
    洛因予林惠樓14次、予陳信志2次、販賣甲基安非他命予李
    宏津6次、販賣海洛因及甲基安非他命予林英毅4次、8次、
    販賣海洛因予李雅惠4次、販賣甲基安非他命予呂文馨1次所
    為，各係犯毒品危害防制條例第4條第1項、第2項之販賣第
    一級毒品罪、第二級毒品罪，其中附表編號38所示部分係犯
    修正前毒品危害防制條例第4條第2項販賣第二級毒品罪；其
    於附表編號8、11、14所示時、地，無償轉讓海洛因予林惠
    樓3次所為，各係犯毒品危害防制條例第8條第1項轉讓第一
    級毒品罪。又被告基於販賣之目的而各次持有第一級毒品、
    第二級毒品之低度行為，應各為販賣之高度行為所吸收，均
    不另論罪。再被告於附表編號26、31至33所示時、地，以附
    表編號26、31至33所示行動電話與林英毅使用之0000-00000
    0號行動電話聯繫，林英毅同時表明欲購買海洛因及甲基安
    非他命，並由被告同時交付上開2種毒品等情，業據被告是
    認在卷，並經證人林英毅證述明確，此外查無其他積極證據
    得認被告係分別販賣上開2種毒品，準此，被告以一販賣行
    為，同時觸犯毒品危害防制條例第4條第1項、第2項販賣第
    一級毒品罪、第二級毒品罪，為想像競合犯，應依刑法第55
    條前段之規定，從一重毒品危害防制條例第4條第1項之販賣
    第一級毒品罪處斷。另以被告如附表所示各次販賣海洛因、
    安非他命之犯行，犯罪時間均屬獨立可分，犯意各別，行為
    互異，應予分論併罰。又毒品危害防制條例第17條第2項規
    定：「犯第4條至第8條之罪於偵查及審判中均自白者，減輕
    其刑。」。經查，被告就附表所示各次（除編號38所示部分
    外）之販賣第一級毒品、第二級毒品犯行，於偵查及本院審
    理中均自白犯罪，爰均依毒品危害防制條例第17條第2項之
    規定減輕其刑，附表編號38所示部分，並未於99年11月16日
    檢察事務官訊問被告時，所提示販賣第一、二級毒品附表範
    圍內一情，亦有檢察官提出之補充理由書暨附件即被告販賣
    毒品一覽表在卷可稽（參本院卷第156頁至第161頁），是以
    附表編號38部分，被告固於本院審理中坦承犯行，惟難認其
    在偵查及本院審理中均有自白，此部分即無從依上揭規定減
    輕其刑。再被告有如事實欄一所載之前案科刑執行紀錄，有
    臺灣高等法院被告前案紀錄表1份在卷可按，其受徒刑之執
    行完畢，5年以內故意再犯有期徒刑以上各罪，均為累犯，
    除法定本刑為死刑、無期徒刑部分不得加重外，其餘有期徒
    刑、罰金部分，應各依刑法第47條第1項之規定，加重其刑
    。又此部分其刑有加重及減輕者，並依刑法第71條第1項規
    定，先加後減之。復按同為販賣第一級毒品之人，然其原因
    動機不一，犯罪情節未必盡同，或有大盤毒梟者，亦有中、
    小盤之分，甚或僅止於吸毒者友儕間為求互通有無之有償轉
    讓者亦有之，其販賣行為所造成危害社會之程度自屬有異，
    法律科處此類犯罪，所設之法定最低本刑卻同為「無期徒刑
    ，得併科新台幣一千萬元以下罰金」，不可謂不重（最高法
    院95年度台上字第788號判決意旨參見）。查被告本件各次
    販賣海洛因，數量與價格均非至鉅，而與毒品大盤之毒梟大
    量出售海洛因賺取鉅額價差者，尚屬有別，其危害社會程度
    相形較輕，於此情形自有「情輕法重」之憾，依據司法院大
    法官議決釋字第26 3號解釋之意旨，並依被告客觀之犯行與
    主觀之惡性二者加以考量，對被告上開所犯販賣第一級毒品
    海洛因各罪部分，認已符犯罪之情狀堪予憫恕之情事，爰適
    用刑法第59條之規定酌量減輕其刑，如此量刑，已足達防衛
    社會之目的，且符合憲法比例原則，就被告所犯如附表所示
    各次販賣第一級毒品犯行，均遞減輕其刑。至被告及其辯護
    人為被告利益辯稱：被告已提供綽號「小黃」所使用之行動
    電話，供檢警機關調查，業已供出毒品來源，應依毒品危害
    防制條例第17條第1項規定減輕其刑等語，惟按犯毒品危害
    防制條例第4條第2項販賣第二級毒品罪，供出毒品來源，因
    而破獲者，依同條例第17條（按業已修正為同條第1項）得
    減輕其刑之規定，其所稱「供出毒品來源，因而破獲者」，
    係指被告供出毒品來源之有關資料，諸如前手之姓名、年籍
    、住居所、或其他足資辨別之特徵等，使調查或偵查犯罪之
    公務員因而對之發動調查或偵查並破獲者而言（最高法院97
    年度台上字第1475號判決意旨參照）。查本件經本院函詢臺
    灣嘉義地方法院檢察署、嘉義縣警察局，均未查悉綽號「小
    黃」販毒之相關事證等情，分別有臺灣嘉義地方法院檢察署
    100年1月5日嘉檢兆張99偵緝434字第00199號函、嘉義縣警
    察局100年1月6日嘉縣警刑偵一字第1000000125號函在卷可
    佐（參本院卷第72頁至第73頁）；另再經本院函詢嘉義市政
    府警察局，據其函覆稱：據陳啟德所供稱「小黃」之男子持
    有手機門號0000-0 00000號自99年11月16日10時起至99年12
    月15日10時止實施通訊監察，而聲請續監，經本院以無具體
    證據顯示有販賣毒品之犯行駁回，由該局持續偵辦一情，亦
    有該局100年1月6日嘉市警刑大偵二字第1000000214號函附
    卷足憑（參本院卷第82頁）。是以，據被告所供述之綽號「
    小黃」者，尚無從令偵查機關確定其具體特徵，且亦未因被
    告上開供述而破獲毒品來源，依據上開說明，被告自無毒品
    危害防制條例第17條第1項規定適用之餘地，附此敘明。
  (三)爰審酌被告國中肄業之智識程度，自承未婚，前曾與友人合
    夥開設羊肉爐飲食生意，因虧損而結束營業，目前無業，父
    母均已過世，上有兩名胞兄，大哥未婚，二哥已成家，家中
    已無需要扶養之人等家庭生活狀況，且依其智識程度並無明
    顯不足或較一般人低落之情形，而販賣毒品行為乃毒品禍害
    之源，其源不斷，則流毒所及，致使買受之吸毒者更加產生
    依賴性及成癮性，非僅多數人之生命、身體受其侵害，社會
    安樂國家富強之整體法益受損亦不能免，為害之鉅，當非個
    人一己之生命、身體法益所可比擬，嚴重戕害國民之身心健
    康，危害社會非輕，並被告所用之手段方式、本件各次犯罪
    所販賣之毒品數量、獲利情形；於偵查中及本院審理時均坦
    承犯行之犯後態度等一切情狀，分別量處如附表所示之刑，
    並就本案宣示之有期徒刑定其應執行之刑。
  (四)沒收部分
    按毒品危害防制條例第19條第1項規定：「犯第4條至第9條
    、第12條、第13條或第14條第1項、第2項之罪者，其供犯罪
    所用或因犯罪所得之財物，均沒收之，如全部或一部不能沒
    收時，追徵其價額或以其財產抵償之。」而刑法沒收之物，
    雖指原物，但金錢為代替物，重在兌換價值，而不在原物，
    自難拘泥於沒收原物之理論，認沒收販賣毒品所得之金錢，
    以當場搜獲扣押者為限，是苟能證明其為販賣毒品所得之金
    錢，均應予以沒收（最高法院71年台覆字第2號判例參照）
    。查附表所示販賣海洛因、甲基安非他命之金額合計110,00
    0元，為被告販賣海洛因及甲基安非他命所得之財物，雖均
    未扣案，仍應依同條例第19條第1項規定宣告沒收，如全部
    或一部不能沒收時，以被告財產抵償之。未扣案門號0000-0
    00000號、0000-000000號行動電話（含SIM卡各1枚），係被
    告所有，並作為聯絡買賣海洛因、甲基安非他命及轉讓海洛
    因時使用，業據被告及前開證人供述在卷，並有相關通訊監
    察譯文在卷可佐，而上揭行動電話為動產，自得以買賣之方
    式移轉所有權，既無證據證明已滅失，而其係供犯本罪所用
    之物，應一併依上開規定宣告沒收，如全部或一部不能沒收
    時，追徵其價額。
  (五)不予沒收部分
    扣案之疑似海洛因4包，經送鑑定結果均含第一級毒品海洛
    因成分，驗餘純值淨重共計為0.71公克，該海洛因為被告施
    用第一級毒品所用，無證據證明與本案販賣第一級毒品罪有
    何關連，固係違禁物，然檢察官未於本案中聲請宣告沒收，
    且持有該物亦成立犯罪，爰不予宣告沒收，宜由檢察官另行
    處理；另其餘扣案之行動電話4支（含SIM卡4枚，無從確認
    門號）、海洛因殘渣袋10個、安非他命吸食器1組、電子秤1
    台、電子磅秤1台、分裝袋171個，均無從證明與被告前揭販
    賣海洛因、甲基安非他命犯行有何具體關聯，亦均不予宣告
    沒收。
據上論斷，應依刑事訴訟法第299條第1項前段，毒品危害防制條
例第4條第1項、第2項（修正前、後）、第8條第1項、第17條第2
項、第19條第1項，刑法第11條前段、第2條第1項前段、第47條
第1項、第55條前段、第59條、第51條第5款，判決如主文。
本案經檢察官侯德人到庭執行職務
中    華    民    國   100    年    2     月    10    日
              刑事第一庭  審判長法  官  許進國
                                法  官  張道周
                                法  官  呂美玲
以上正本證明與原本無異。
如不服本判決應於收受判決後10日內向本院提出上訴書狀，並應
敘述具體理由；其未敘述上訴理由者，應於上訴期間屆滿後20日
內向本院補提理由書（均須按他造當事人之人數附繕本）「切勿
逕送上級法院」。
中    華    民    國   100    年    2     月    10    日
                                書記官  洪敏芳
附錄法條：
毒品危害防制條例第4條
製造、運輸、販賣第一級毒品者，處死刑或無期徒刑；處無期徒
刑者，得併科新臺幣 2 千萬元以下罰金。
製造、運輸、販賣第二級毒品者，處無期徒刑或 7 年以上有期
徒刑，得併科新臺幣 1 千萬元以下罰金。
製造、運輸、販賣第三級毒品者，處 5 年以上有期徒刑，得併
科新臺幣 7 百萬元以下罰金。
製造、運輸、販賣第四級毒品者，處 3 年以上 10 年以下有期
徒刑，得併科新臺幣 3 百萬元以下罰金。
製造、運輸、販賣專供製造或施用毒品之器具者，處 1 年以上
7 年以下有期徒刑，得併科新臺幣 1 百萬元以下罰金。
前五項之未遂犯罰之。
附表：
 ┌──┬──────┬─────────────┬──────────┐
 │編號│犯罪時間    │交易方式、對象，交易之毒品│論罪科刑            │
 │    │販賣對象    │及價格，交付地點          │                    │
 ├──┼──────┼─────────────┼──────────┤
 │ 1  │98年11月28日│林惠樓以0000000000號電話與│陳啟德販賣第一級毒品│
 │    │16時49分    │被告陳啟德之0000000000號電│，累犯，處有期徒刑柒│
 │    ├──────┤話聯繫，表示要向被告陳啟德│年捌月，未扣案○九二│
 │    │林惠樓      │購買海洛因後，被告陳啟德乃│0000000號行動│
 │    │            │在嘉義縣太保市○○○○○道│電話壹支及上開門號SI│
 │    │            │附近，交付價值1000元、數量│M卡壹枚，均沒收，如 │
 │    │            │不詳之海洛因1包予林惠樓。 │全部或一部不能沒收時│
 │    │            │                          │，追徵其價額；未扣案│
 │    │            │                          │之販賣第一級毒品所得│
 │    │            │                          │新臺幣壹仟元沒收之，│
 │    │            │                          │如全部或一部不能沒收│
 │    │            │                          │時，以其財產抵償之。│
 ├──┼──────┼─────────────┼──────────┤
 │ 2  │98年12月7日 │林惠樓以0000000000號電話與│陳啟德販賣第一級毒品│
 │    │22時42分    │被告陳啟德之0000000000號電│，累犯，處有期徒刑柒│
 │    ├──────┤話聯繫，表示要向被告陳啟德│年捌月，未扣案○九二│
 │    │林惠樓      │購買海洛因後，被告陳啟德乃│0000000號行動│
 │    │            │在嘉義縣太保市○○○○○道│電話壹支及上開門號SI│
 │    │            │附近，交付價值1000元、數量│M卡壹枚，均沒收，如 │
 │    │            │不詳之海洛因1包予林惠樓。 │全部或一部不能沒收時│
 │    │            │                          │，追徵其價額；未扣案│
 │    │            │                          │之販賣第一級毒品所得│
 │    │            │                          │新臺幣壹仟元沒收之，│
 │    │            │                          │如全部或一部不能沒收│
 │    │            │                          │時，以其財產抵償之。│
 ├──┼──────┼─────────────┼──────────┤
 │ 3  │98年12月9日 │林惠樓以0000000000號電話與│陳啟德販賣第一級毒品│
 │    │11時        │被告陳啟德之0000000000號電│，累犯，處有期徒刑柒│
 │    ├──────┤話聯繫，表示要向被告陳啟德│年捌月，未扣案○九二│
 │    │林惠樓      │購買海洛因後，被告陳啟德乃│0000000號行動│
 │    │            │在嘉義縣六腳鄉蒜頭加油站附│電話壹支及上開門號SI│
 │    │            │近，交付價值1000元、數量不│M卡壹枚，均沒收，如 │
 │    │            │詳之海洛因1包予林惠樓。   │全部或一部不能沒收時│
 │    │            │                          │，追徵其價額；未扣案│
 │    │            │                          │之販賣第一級毒品所得│
 │    │            │                          │新臺幣壹仟元沒收之，│
 │    │            │                          │如全部或一部不能沒收│
 │    │            │                          │時，以其財產抵償之。│
 ├──┼──────┼─────────────┼──────────┤
 │ 4  │98年12月9日 │林惠樓以0000000000號電話與│陳啟德販賣第一級毒品│
 │    │13時        │被告陳啟德之0000000000號電│，累犯，處有期徒刑柒│
 │    ├──────┤話聯繫，表示要向被告陳啟德│年玖月，未扣案○九二│
 │    │林惠樓      │購買海洛因後，被告陳啟德乃│0000000號行動│
 │    │            │在嘉義縣六腳鄉蒜頭橋下附近│電話壹支及上開門號SI│
 │    │            │，交付價值2000元、數量不詳│M卡壹枚，均沒收，如 │
 │    │            │之海洛因1包予林惠樓。     │全部或一部不能沒收時│
 │    │            │                          │，追徵其價額；未扣案│
 │    │            │                          │之販賣第一級毒品所得│
 │    │            │                          │新臺幣貳仟元沒收之，│
 │    │            │                          │如全部或一部不能沒收│
 │    │            │                          │時，以其財產抵償之。│
 │    │            │                          │                    │
 ├──┼──────┼─────────────┼──────────┤
 │ 5  │98年12月11日│林惠樓以0000000000號電話與│陳啟德販賣第一級毒品│
 │    │15時05分    │被告陳啟德之0000000000號電│，累犯，處有期徒刑柒│
 │    ├──────┤話聯繫，表示要向被告陳啟德│年捌月，未扣案○九二│
 │    │林惠樓      │購買海洛因後，被告陳啟德乃│0000000號行動│
 │    │            │在嘉義縣太保市○○○○○道│電話壹支及上開門號SI│
 │    │            │附近，交付價值1000元、數量│M卡壹枚，均沒收，如 │
 │    │            │不詳之海洛因1包予林惠樓。 │全部或一部不能沒收時│
 │    │            │                          │，追徵其價額；未扣案│
 │    │            │                          │之販賣第一級毒品所得│
 │    │            │                          │新臺幣壹仟元沒收之，│
 │    │            │                          │如全部或一部不能沒收│
 │    │            │                          │時，以其財產抵償之。│
 ├──┼──────┼─────────────┼──────────┤
 │ 6  │98年12月12日│林惠樓以0000000000號電話與│陳啟德販賣第一級毒品│
 │    │11時56分    │被告陳啟德之0000000000號電│，累犯，處有期徒刑柒│
 │    ├──────┤話聯繫，表示要向被告陳啟德│年玖月，未扣案○九二│
 │    │林惠樓      │購買海洛因後，被告陳啟德乃│0000000號行動│
 │    │            │在嘉義縣太保市○○○○○道│電話壹支及上開門號SI│
 │    │            │附近，交付價值2000元、數量│M卡壹枚，均沒收，如 │
 │    │            │不詳之海洛因1包予林惠樓。 │全部或一部不能沒收時│
 │    │            │                          │，追徵其價額；未扣案│
 │    │            │                          │之販賣第一級毒品所得│
 │    │            │                          │新臺幣貳仟元沒收之，│
 │    │            │                          │如全部或一部不能沒收│
 │    │            │                          │時，以其財產抵償之。│
 │    │            │                          │                    │
 ├──┼──────┼─────────────┼──────────┤
 │ 7  │98年12月12日│林惠樓以0000000000號電話與│陳啟德販賣第一級毒品│
 │    │23時14分    │被告陳啟德之0000000000號電│，累犯，處有期徒刑柒│
 │    ├──────┤話聯繫，表示要向被告陳啟德│年玖月，未扣案○九二│
 │    │林惠樓      │購買海洛因後，被告陳啟德乃│0000000號行動│
 │    │            │在嘉義縣太保市○○○○○道│電話壹支及上開門號SI│
 │    │            │附近，交付價值2000元、數量│M卡壹枚，均沒收，如 │
 │    │            │不詳之海洛因1包予林惠樓。 │全部或一部不能沒收時│
 │    │            │                          │，追徵其價額；未扣案│
 │    │            │                          │之販賣第一級毒品所得│
 │    │            │                          │新臺幣貳仟元沒收之，│
 │    │            │                          │如全部或一部不能沒收│
 │    │            │                          │時，以其財產抵償之。│
 ├──┼──────┼─────────────┼──────────┤
 │ 8  │98年12月13日│林惠樓以0000000000號電話與│陳啟德轉讓第一級毒品│
 │    │16時52分    │被告陳啟德之0000000000號電│，累犯，處有期徒刑捌│
 │    ├──────┤話聯繫，林惠樓向被告陳啟德│月。未扣案之○九二八│
 │    │林惠樓      │表示沒錢可購買海洛因後，被│一一六四一三號行動電│
 │    │            │告陳啟德乃在嘉義縣太保市朴│話壹支及上開門號SIM │
 │    │            │子溪堤防，無償轉讓價值1000│卡壹枚，均沒收，如全│
 │    │            │元、數量不詳之海洛因1包予 │部或一部不能沒收時，│
 │    │            │林惠樓。                  │追徵其價額。        │
 ├──┼──────┼─────────────┼──────────┤
 │ 9  │98年12月14日│林惠樓以0000000000號電話與│陳啟德販賣第一級毒品│
 │    │19時13分    │被告陳啟德之0000000000號電│，累犯，處有期徒刑柒│
 │    ├──────┤話聯繫，表示要向被告陳啟德│年捌月，未扣案○九二│
 │    │林惠樓      │購買海洛因後，被告陳啟德乃│0000000號行動│
 │    │            │在嘉義縣六腳鄉灣內國小，交│電話壹支及上開門號SI│
 │    │            │付價值1000元、數量不詳之海│M卡壹枚，均沒收，如 │
 │    │            │洛因1包予林惠樓。         │全部或一部不能沒收時│
 │    │            │                          │，追徵其價額；未扣案│
 │    │            │                          │之販賣第一級毒品所得│
 │    │            │                          │新臺幣壹仟元沒收之，│
 │    │            │                          │如全部或一部不能沒收│
 │    │            │                          │時，以其財產抵償之。│
 ├──┼──────┼─────────────┼──────────┤
 │ 10 │98年12月14日│林惠樓以0000000000號電話與│陳啟德販賣第一級毒品│
 │    │23時10分    │被告陳啟德之0000000000號電│，累犯，處有期徒刑柒│
 │    ├──────┤話聯繫，表示要向被告陳啟德│年玖月，未扣案○九二│
 │    │林惠樓      │購買海洛因後，被告陳啟德乃│0000000號行動│
 │    │            │在嘉義市○○路地○道前，交│電話壹支及上開門號SI│
 │    │            │付價值2000元、數量不詳之海│M卡壹枚，均沒收，如 │
 │    │            │洛因1包予林惠樓。         │全部或一部不能沒收時│
 │    │            │                          │，追徵其價額；未扣案│
 │    │            │                          │之販賣第一級毒品所得│
 │    │            │                          │新臺幣貳仟元沒收之，│
 │    │            │                          │如全部或一部不能沒收│
 │    │            │                          │時，以其財產抵償之。│
 │    │            │                          │                    │
 ├──┼──────┼─────────────┼──────────┤
 │ 11 │98年12月15日│林惠樓以0000000000號電話與│陳啟德轉讓第一級毒品│
 │    │15時19分    │被告陳啟德之0000000000號電│，累犯，處有期徒刑捌│
 │    ├──────┤話聯繫，林惠樓向被告陳啟德│月。未扣案之○九二八│
 │    │林惠樓      │表示沒錢可購買海洛因後，被│一一六四一三號行動電│
 │    │            │告陳啟德乃在嘉義縣太保市過│話壹支及上開門號SIM │
 │    │            │溝萊爾富便利商店附近，無償│卡壹枚，均沒收，如全│
 │    │            │轉讓價值1000元、數量不詳之│部或一部不能沒收時，│
 │    │            │海洛因1包予林惠樓。       │追徵其價額。        │
 ├──┼──────┼─────────────┼──────────┤
 │ 12 │98年12月17日│林惠樓以0000000000號電話與│陳啟德販賣第一級毒品│
 │    │14時45分    │被告陳啟德之0000000000號電│，累犯，處有期徒刑柒│
 │    ├──────┤話聯繫，表示要向被告陳啟德│年玖月，未扣案○九二│
 │    │林惠樓      │購買海洛因後，被告陳啟德乃│0000000號行動│
 │    │            │在其位於嘉義縣太保市過溝住│電話壹支及上開門號SI│
 │    │            │處樓下，交付價值2000元、數│M卡壹枚，均沒收，如 │
 │    │            │量不詳之海洛因1包予林惠樓 │全部或一部不能沒收時│
 │    │            │。                        │，追徵其價額；未扣案│
 │    │            │                          │之販賣第一級毒品所得│
 │    │            │                          │新臺幣貳仟元沒收之，│
 │    │            │                          │如全部或一部不能沒收│
 │    │            │                          │時，以其財產抵償之。│
 ├──┼──────┼─────────────┼──────────┤
 │ 13 │98年12月18日│林惠樓以0000000000號電話與│陳啟德販賣第一級毒品│
 │    │13時43分    │被告陳啟德之0000000000號電│，累犯，處有期徒刑柒│
 │    ├──────┤話聯繫，表示要向被告陳啟德│年玖月，未扣案○九二│
 │    │林惠樓      │購買海洛因後，被告陳啟德乃│0000000號行動│
 │    │            │在嘉義縣太保市過溝萊爾富便│電話壹支及上開門號SI│
 │    │            │利商店前，交付價值2000元、│M卡壹枚，均沒收，如 │
 │    │            │數量不詳之海洛因1包予林惠 │全部或一部不能沒收時│
 │    │            │樓。                      │，追徵其價額；未扣案│
 │    │            │                          │之販賣第一級毒品所得│
 │    │            │                          │新臺幣貳仟元沒收之，│
 │    │            │                          │如全部或一部不能沒收│
 │    │            │                          │時，以其財產抵償之。│
 ├──┼──────┼─────────────┼──────────┤
 │ 14 │98年12月19日│林惠樓以0000000000號電話與│陳啟德轉讓第一級毒品│
 │    │19時13分    │被告陳啟德之0000000000號電│，累犯，處有期徒刑捌│
 │    ├──────┤話聯繫，林惠樓向被告陳啟德│月。未扣案之○九二八│
 │    │林惠樓      │表示沒錢購買海洛因後，被告│一一六四一三號行動電│
 │    │            │陳啟德乃在嘉義市○○路佳仕│話壹支及上開門號SIM │
 │    │            │堡旁統一超商前，無償轉讓價│卡壹枚，均沒收，如全│
 │    │            │值1000元、數量不詳之海洛因│部或一部不能沒收時，│
 │    │            │1包予林惠樓。             │追徵其價額。        │
 ├──┼──────┼─────────────┼──────────┤
 │ 15 │98年12月20日│林惠樓以0000000000號電話與│陳啟德販賣第一級毒品│
 │    │17時04分    │被告陳啟德之0000000000號電│，累犯，處有期徒刑柒│
 │    ├──────┤話聯繫，表示要向被告陳啟德│年捌月，未扣案○九二│
 │    │林惠樓      │購買海洛因後，被告陳啟德乃│0000000號行動│
 │    │            │在其位於嘉義縣太保市過溝住│電話壹支及上開門號SI│
 │    │            │處樓下，交付價值1000元、數│M卡壹枚，均沒收，如 │
 │    │            │量不詳之海洛因1包予林惠樓 │全部或一部不能沒收時│
 │    │            │。                        │，追徵其價額；未扣案│
 │    │            │                          │之販賣第一級毒品所得│
 │    │            │                          │新臺幣壹仟元沒收之，│
 │    │            │                          │如全部或一部不能沒收│
 │    │            │                          │時，以其財產抵償之。│
 │    │            │                          │                    │
 ├──┼──────┼─────────────┼──────────┤
 │ 16 │98年12月21日│林惠樓以0000000000號電話與│陳啟德販賣第一級毒品│
 │    │9時31分     │被告陳啟德之0000000000號電│，累犯，處有期徒刑柒│
 │    ├──────┤話聯繫，表示要向被告陳啟德│年玖月，未扣案○九二│
 │    │林惠樓      │購買海洛因後，被告陳啟德乃│0000000號行動│
 │    │            │在其位於嘉義縣太保市過溝住│電話壹支及上開門號SI│
 │    │            │處樓下，交付價值2000元、數│M卡壹枚，均沒收，如 │
 │    │            │量不詳之海洛因1包予林惠樓 │全部或一部不能沒收時│
 │    │            │。                        │，追徵其價額；未扣案│
 │    │            │                          │之販賣第一級毒品所得│
 │    │            │                          │新臺幣貳仟元沒收之，│
 │    │            │                          │如全部或一部不能沒收│
 │    │            │                          │時，以其財產抵償之。│
 ├──┼──────┼─────────────┼──────────┤
 │ 17 │98年12月21日│林惠樓以0000000000號電話與│陳啟德販賣第一級毒品│
 │    │19時19分    │被告陳啟德之0000000000號電│，累犯，處有期徒刑柒│
 │    ├──────┤話聯繫，表示要向被告陳啟德│年玖月，未扣案○九二│
 │    │林惠樓      │購買海洛因後，被告陳啟德乃│0000000號行動│
 │    │            │在嘉義縣六腳鄉堤防旁，交付│電話壹支及上開門號SI│
 │    │            │價值2000元、數量不詳之海洛│M卡壹枚，均沒收，如 │
 │    │            │因1包予林惠樓。           │全部或一部不能沒收時│
 │    │            │                          │，追徵其價額；未扣案│
 │    │            │                          │之販賣第一級毒品所得│
 │    │            │                          │新臺幣貳仟元沒收之，│
 │    │            │                          │如全部或一部不能沒收│
 │    │            │                          │時，以其財產抵償之。│
 ├──┼──────┼─────────────┼──────────┤
 │ 18 │98年12月18日│陳信志以0000000000號電話與│陳啟德販賣第一級毒品│
 │    │11時        │被告陳啟德之0000000000號電│，累犯，處有期徒刑柒│
 │    ├──────┤話聯繫，表示要向被告陳啟德│年拾月，未扣案○九二│
 │    │陳信志      │購買海洛因後，被告陳啟德乃│0000000號行動│
 │    │            │在嘉義縣大林交流道附近，交│電話壹支及上開門號SI│
 │    │            │付價值3000元、重量0.4公克 │M卡壹枚，均沒收，如 │
 │    │            │之海洛因1包予陳信志。     │全部或一部不能沒收時│
 │    │            │                          │，追徵其價額；未扣案│
 │    │            │                          │之販賣第一級毒品所得│
 │    │            │                          │新臺幣參仟元沒收之，│
 │    │            │                          │如全部或一部不能沒收│
 │    │            │                          │時，以其財產抵償之。│
 ├──┼──────┼─────────────┼──────────┤
 │ 19 │98年12月20日│陳信志以0000000000號電話與│陳啟德販賣第一級毒品│
 │    │21時        │被告陳啟德之0000000000號電│，累犯，處有期徒刑柒│
 │    ├──────┤話聯繫，表示要向被告陳啟德│年捌月，未扣案○九二│
 │    │陳信志      │購買海洛因後，被告陳啟德乃│0000000號行動│
 │    │            │在嘉義縣大林交流道附近，交│電話壹支及上開門號SI│
 │    │            │付價值1000元、重量0.15公克│M卡壹枚，均沒收，如 │
 │    │            │之海洛因1包予陳信志。     │全部或一部不能沒收時│
 │    │            │                          │，追徵其價額；未扣案│
 │    │            │                          │之販賣第一級毒品所得│
 │    │            │                          │新臺幣壹仟元沒收之，│
 │    │            │                          │如全部或一部不能沒收│
 │    │            │                          │時，以其財產抵償之。│
 ├──┼──────┼─────────────┼──────────┤
 │ 20 │98年11月28日│李宏津以00-0000000號電話與│陳啟德販賣第二級毒品│
 │    │12時27分    │被告陳啟德之0000000000號電│，累犯，處有期徒刑參│
 │    ├──────┤話聯繫，表示要向被告陳啟德│年捌月，未扣案○九二│
 │    │李宏津      │購買甲基安非他命後，被告陳│0000000號行動│
 │    │            │啟德乃在李宏津住處附近，交│電話壹支及上開門號SI│
 │    │            │付價值1000元、數量不詳之甲│M卡壹枚，均沒收，如 │
 │    │            │基安非他命1包予李宏津。   │全部或一部不能沒收時│
 │    │            │                          │，追徵其價額；未扣案│
 │    │            │                          │之販賣第二級毒品所得│
 │    │            │                          │新臺幣壹仟元沒收之，│
 │    │            │                          │如全部或一部不能沒收│
 │    │            │                          │時，以其財產抵償之。│
 │    │            │                          │                    │
 ├──┼──────┼─────────────┼──────────┤
 │ 21 │98年12月03日│李宏津以00-0000000號電話與│陳啟德販賣第二級毒品│
 │    │18時34分    │被告陳啟德之0000000000號電│，累犯，處有期徒刑參│
 │    ├──────┤話聯繫，表示要向被告陳啟德│年捌月，未扣案○九二│
 │    │李宏津      │購買甲基安非他命後，被告陳│0000000號行動│
 │    │            │啟德乃在李宏津住處附近，交│電話壹支及上開門號SI│
 │    │            │付價值1000元、數量不詳之甲│M卡壹枚，均沒收，如 │
 │    │            │基安非他命1包予李宏津。   │全部或一部不能沒收時│
 │    │            │                          │，追徵其價額；未扣案│
 │    │            │                          │之販賣第二級毒品所得│
 │    │            │                          │新臺幣壹仟元沒收之，│
 │    │            │                          │如全部或一部不能沒收│
 │    │            │                          │時，以其財產抵償之。│
 │    │            │                          │                    │
 ├──┼──────┼─────────────┼──────────┤
 │ 22 │98年12月23日│李宏津以00-0000000號電話與│陳啟德販賣第二級毒品│
 │    │15時5分     │被告陳啟德之0000000000號電│，累犯，處有期徒刑參│
 │    ├──────┤話聯繫，表示要向被告陳啟德│年捌月，未扣案○九二│
 │    │李宏津      │購買甲基安非他命後，被告陳│0000000號行動│
 │    │            │啟德乃在李宏津住處附近，交│電話壹支及上開門號SI│
 │    │            │付價值1000元、數量不詳之甲│M卡壹枚，均沒收，如 │
 │    │            │基安非他命1包予李宏津。   │全部或一部不能沒收時│
 │    │            │                          │，追徵其價額；未扣案│
 │    │            │                          │之販賣第二級毒品所得│
 │    │            │                          │新臺幣壹仟元沒收之，│
 │    │            │                          │如全部或一部不能沒收│
 │    │            │                          │時，以其財產抵償之。│
 │    │            │                          │                    │
 ├──┼──────┼─────────────┼──────────┤
 │ 23 │98年12月31日│李宏津以00-0000000號電話與│陳啟德販賣第二級毒品│
 │    │20時48分    │被告陳啟德之0000000000號電│，累犯，處有期徒刑參│
 │    ├──────┤話聯繫，表示要向被告陳啟德│年捌月，未扣案○九二│
 │    │李宏津      │購買甲基安非他命後，被告陳│0000000號行動│
 │    │            │啟德乃在李宏津住處附近，交│電話壹支及上開門號SI│
 │    │            │付價值1000元、數量不詳之甲│M卡壹枚，均沒收，如 │
 │    │            │基安非他命1包予李宏津。   │全部或一部不能沒收時│
 │    │            │                          │，追徵其價額；未扣案│
 │    │            │                          │之販賣第二級毒品所得│
 │    │            │                          │新臺幣壹仟元沒收之，│
 │    │            │                          │如全部或一部不能沒收│
 │    │            │                          │時，以其財產抵償之。│
 │    │            │                          │                    │
 ├──┼──────┼─────────────┼──────────┤
 │ 24 │99年1月10日 │李宏津以00-0000000號電話與│陳啟德販賣第二級毒品│
 │    │20時        │被告陳啟德之0000000000號電│，累犯，處有期徒刑參│
 │    ├──────┤話聯繫，表示要向被告陳啟德│年捌月，未扣案○九二│
 │    │李宏津      │購買甲基安非他命後，被告陳│0000000號行動│
 │    │            │啟德乃在李宏津住處附近，交│電話壹支及上開門號SI│
 │    │            │付價值1000元、數量不詳之甲│M卡壹枚，均沒收，如 │
 │    │            │基安非他命1包予李宏津。   │全部或一部不能沒收時│
 │    │            │                          │，追徵其價額；未扣案│
 │    │            │                          │之販賣第二級毒品所得│
 │    │            │                          │新臺幣壹仟元沒收之，│
 │    │            │                          │如全部或一部不能沒收│
 │    │            │                          │時，以其財產抵償之。│
 │    │            │                          │                    │
 ├──┼──────┼─────────────┼──────────┤
 │ 25 │99年1月18日 │李宏津以00-0000000號電話與│陳啟德販賣第二級毒品│
 │    │18時55分    │被告陳啟德之0000000000號電│，累犯，處有期徒刑參│
 │    ├──────┤話聯繫，表示要向被告陳啟德│年捌月，未扣案○九二│
 │    │李宏津      │購買甲基安非他命後，被告陳│0000000號行動│
 │    │            │啟德乃在李宏津住處附近，交│電話壹支及上開門號SI│
 │    │            │付價值1000元、數量不詳之甲│M卡壹枚，均沒收，如 │
 │    │            │基安非他命1包予李宏津。   │全部或一部不能沒收時│
 │    │            │                          │，追徵其價額；未扣案│
 │    │            │                          │之販賣第二級毒品所得│
 │    │            │                          │新臺幣壹仟元沒收之，│
 │    │            │                          │如全部或一部不能沒收│
 │    │            │                          │時，以其財產抵償之。│
 │    │            │                          │                    │
 ├──┼──────┼─────────────┼──────────┤
 │ 26 │99年1月10日 │林英毅以0000000000號電話與│陳啟德販賣第一級毒品│
 │    │22時07分    │被告陳啟德之0000000000號電│，累犯，處有期徒刑捌│
 │    ├──────┤話聯繫，表示要向被告陳啟德│年壹月，未扣案○九二│
 │    │林英毅      │購買毒品後，被告陳啟德乃在│0000000號行動│
 │    │            │林英毅位於嘉義縣新港鄉福德│電話壹支及上開門號SI│
 │    │            │路118巷8號住處附近之7-11超│M卡壹枚，均沒收，如 │
 │    │            │商，交付價值6000元之甲基安│全部或一部不能沒收時│
 │    │            │非他命重量1錢、價值3000元 │，追徵其價額；未扣案│
 │    │            │之海洛因1/8錢予林英毅。   │之販賣第一級毒品、第│
 │    │            │                          │二級毒品所得新臺幣共│
 │    │            │                          │計玖仟元沒收之，如全│
 │    │            │                          │部或一部不能沒收時，│
 │    │            │                          │以其財產抵償之。    │
 ├──┼──────┼─────────────┼──────────┤
 │ 27 │99年1月12日 │林英毅以0000000000號電話與│陳啟德販賣第二級毒品│
 │    │16時07分    │被告陳啟德之0000000000號電│，累犯，處有期徒刑參│
 │    ├──────┤話聯繫，表示要向被告陳啟德│年拾月，未扣案○九二│
 │    │林英毅      │購買毒品後，被告陳啟德乃在│0000000號行動│
 │    │            │嘉義縣六腳鄉灣內村灣內國小│電話壹支及上開門號SI│
 │    │            │旁外環道，交付價值6000元（│M卡壹枚，均沒收，如 │
 │    │            │重量1錢）之甲基安非他命予 │全部或一部不能沒收時│
 │    │            │林英毅。                  │，追徵其價額；未扣案│
 │    │            │                          │之販賣第二級毒品所得│
 │    │            │                          │新臺幣陸仟元沒收之，│
 │    │            │                          │如全部或一部不能沒收│
 │    │            │                          │時，以其財產抵償之。│
 │    │            │                          │                    │
 ├──┼──────┼─────────────┼──────────┤
 │ 28 │99年1月13日 │林英毅以0000000000號電話與│陳啟德販賣第二級毒品│
 │    │18時27分    │被告陳啟德之0000000000號電│，累犯，處有期徒刑參│
 │    ├──────┤話聯繫，表示要向被告陳啟德│年拾月，未扣案○九二│
 │    │林英毅      │購買毒品後，被告陳啟德乃在│0000000號行動│
 │    │            │林英毅位於嘉義縣新港鄉福德│電話壹支及上開門號SI│
 │    │            │路118巷8號住處附近，交付價│M卡壹枚，均沒收，如 │
 │    │            │值6000元之甲基安非他命重量│全部或一部不能沒收時│
 │    │            │1錢予林英毅。             │，追徵其價額；未扣案│
 │    │            │                          │之販賣第二級毒品所得│
 │    │            │                          │新臺幣陸仟元沒收之，│
 │    │            │                          │如全部或一部不能沒收│
 │    │            │                          │時，以其財產抵償之。│
 ├──┼──────┼─────────────┼──────────┤
 │ 29 │99年1月14日 │林英毅以0000000000號電話與│陳啟德販賣第二級毒品│
 │    │18時56分    │被告陳啟德之0000000000號電│，累犯，處有期徒刑參│
 │    ├──────┤話聯繫，表示要向被告陳啟德│年拾月，未扣案○九二│
 │    │林英毅      │購買毒品後，被告陳啟德乃在│0000000號行動│
 │    │            │林英毅位於嘉義縣新港鄉福德│電話壹支及上開門號SI│
 │    │            │路118巷8號住處附近之7-11超│M卡壹枚，均沒收，如 │
 │    │            │商，交付價值6000元之甲基安│全部或一部不能沒收時│
 │    │            │非他命重量1錢予林英毅。   │，追徵其價額；未扣案│
 │    │            │                          │之販賣第二級毒品所得│
 │    │            │                          │新臺幣陸仟元沒收之，│
 │    │            │                          │如全部或一部不能沒收│
 │    │            │                          │時，以其財產抵償之。│
 ├──┼──────┼─────────────┼──────────┤
 │ 30 │99年1月15日 │林英毅以0000000000號電話與│陳啟德販賣第二級毒品│
 │    │23時05分    │被告陳啟德之0000000000號電│，累犯，處有期徒刑肆│
 │    ├──────┤話聯繫，表示要向被告陳啟德│年，未扣案○九二八一│
 │    │林英毅      │購買毒品後，被告陳啟德乃在│一六四一三號行動電話│
 │    │            │林英毅位於嘉義縣新港鄉福德│壹支及上開門號SIM卡 │
 │    │            │路118巷8號住處附近之7-11超│壹枚，均沒收，如全部│
 │    │            │商，交付價值12000元之甲基 │或一部不能沒收時，追│
 │    │            │安非他命重量2錢予林英毅。 │徵其價額；未扣案之販│
 │    │            │                          │賣第二級毒品所得新臺│
 │    │            │                          │幣壹萬貳仟元沒收之，│
 │    │            │                          │如全部或一部不能沒收│
 │    │            │                          │時，以其財產抵償之。│
 │    │            │                          │                    │
 ├──┼──────┼─────────────┼──────────┤
 │ 31 │99年1月18日 │林英毅以0000000000號電話與│陳啟德販賣第一級毒品│
 │    │11時23分    │被告陳啟德之0000000000號電│，累犯，處有期徒刑捌│
 │    ├──────┤話聯繫，表示要向被告陳啟德│年壹月，未扣案○九二│
 │    │林英毅      │購買毒品後，被告陳啟德乃在│0000000號行動│
 │    │            │林英毅位於嘉義縣新港鄉福德│電話壹支及上開門號SI│
 │    │            │路118巷8號住處附近之7-11超│M卡壹枚，均沒收，如 │
 │    │            │商，交付價值6000元之甲基安│全部或一部不能沒收時│
 │    │            │非他命重量1錢、價值3000元 │，追徵其價額；未扣案│
 │    │            │之海洛因1/8錢予林英毅。   │之販賣第一級毒品、第│
 │    │            │                          │二級毒品所得共計新臺│
 │    │            │                          │幣玖仟元沒收之，如全│
 │    │            │                          │部或一部不能沒收時，│
 │    │            │                          │以其財產抵償之。    │
 ├──┼──────┼─────────────┼──────────┤
 │ 32 │99年1月20日 │林英毅以0000000000號電話與│陳啟德販賣第一級毒品│
 │    │16時48分    │被告陳啟德之0000000000號電│，累犯，處有期徒刑柒│
 │    ├──────┤話聯繫，表示要向被告陳啟德│年玖月，未扣案○九二│
 │    │林英毅      │購買毒品後，被告陳啟德乃在│0000000號行動│
 │    │            │嘉義縣太保市某全家超商前，│電話壹支及上開門號SI│
 │    │            │交付價值3000元之甲基安非他│M卡壹枚，均沒收，如 │
 │    │            │命重量半錢及價值2000元、數│全部或一部不能沒收時│
 │    │            │量不詳之海洛因予林英毅。  │，追徵其價額；未扣案│
 │    │            │                          │之販賣第一級毒品、第│
 │    │            │                          │二級毒品所得共計新臺│
 │    │            │                          │幣伍仟元沒收之，如全│
 │    │            │                          │部或一部不能沒收時，│
 │    │            │                          │以其財產抵償之。    │
 ├──┼──────┼─────────────┼──────────┤
 │ 33 │99年3月3日  │林英毅以0000000000號電話與│陳啟德販賣第一級毒品│
 │    │22時許      │被告陳啟德之0000000000號電│，累犯，處有期徒刑捌│
 │    ├──────┤話聯繫，表示要向被告陳啟德│年壹月，未扣案○九二│
 │    │林英毅      │購買毒品後，被告陳啟德乃在│0000000號行動│
 │    │            │林英毅位於嘉義縣新港鄉福德│電話壹支及上開門號  │
 │    │            │路118巷8號住處附近，交付價│SIM 卡壹枚，均沒收，│
 │    │            │值6000元之甲基安非他命重量│如全部或一部不能沒收│
 │    │            │1錢、價值3000元之海洛因1/8│時，追徵其價額；未扣│
 │    │            │錢予林英毅。              │案之販賣第一級毒品、│
 │    │            │                          │第二級毒品所得共計新│
 │    │            │                          │臺幣玖仟元沒收之，如│
 │    │            │                          │全部或一部不能沒收時│
 │    │            │                          │，以其財產抵償之。  │
 │    │            │                          │                    │
 ├──┼──────┼─────────────┼──────────┤
 │ 34 │98年12月7日 │李雅惠以00-0000000號電話與│陳啟德販賣第一級毒品│
 │    │23時25分許  │被告陳啟德之0000000000號電│，累犯，處有期徒刑柒│
 │    ├──────┤話聯繫，表示要向被告陳啟德│年拾月，未扣案○九二│
 │    │李雅惠      │購買毒品後，被告陳啟德乃在│0000000號行動│
 │    │            │李雅惠位於嘉義縣大林鎮明和│電話壹支及上開門號SI│
 │    │            │里甘蔗崙224巷60號住處，交 │M卡壹枚，均沒收，如 │
 │    │            │付價值3000元之海洛因1/8錢 │全部或一部不能沒收時│
 │    │            │予李雅惠。                │，追徵其價額；未扣案│
 │    │            │                          │之販賣第一級毒品所得│
 │    │            │                          │新臺幣參仟元沒收之，│
 │    │            │                          │如全部或一部不能沒收│
 │    │            │                          │時，以其財產抵償之。│
 │    │            │                          │                    │
 ├──┼──────┼─────────────┼──────────┤
 │ 35 │98年12月14日│李雅惠以0000000000號網路電│陳啟德販賣第一級毒品│
 │    │0時13分許   │話與被告陳啟德之0000000000│，累犯，處有期徒刑柒│
 │    ├──────┤號電話聯繫，表示要向被告陳│年拾月，未扣案○九二│
 │    │李雅惠      │啟德購買毒品後，被告陳啟德│0000000號行動│
 │    │            │乃在李雅惠位於嘉義縣大林鎮│電話壹支及上開門號SI│
 │    │            │明和里甘蔗崙224巷60號住處 │M卡壹枚，均沒收，如 │
 │    │            │，交付價值3000元之海洛因  │全部或一部不能沒收時│
 │    │            │1/8錢予李雅惠。           │，追徵其價額；未扣案│
 │    │            │                          │之販賣第一級毒品所得│
 │    │            │                          │新臺幣參仟元沒收之，│
 │    │            │                          │如全部或一部不能沒收│
 │    │            │                          │時，以其財產抵償之。│
 │    │            │                          │                    │
 ├──┼──────┼─────────────┼──────────┤
 │ 36 │99年1月18日 │李雅惠以0000000000號行動電│陳啟德販賣第一級毒品│
 │    │18時24分許  │話與被告陳啟德之0000000000│，累犯，處有期徒刑柒│
 │    ├──────┤號電話聯繫，表示要向被告陳│年拾月，未扣案○九二│
 │    │李雅惠      │啟德購買毒品後，被告陳啟  │0000000號行動│
 │    │            │德乃在嘉義縣六腳鄉灣內國小│電話壹支及上開門號SI│
 │    │            │前，交付價值3000元之海洛因│M卡壹枚，均沒收，如 │
 │    │            │1/8錢予李雅惠。           │全部或一部不能沒收時│
 │    │            │                          │，追徵其價額；未扣案│
 │    │            │                          │之販賣第一級毒品所得│
 │    │            │                          │新臺幣參仟元沒收之，│
 │    │            │                          │如全部或一部不能沒收│
 │    │            │                          │時，以其財產抵償之。│
 ├──┼──────┼─────────────┼──────────┤
 │ 37 │99年2月25日 │李雅惠以0000000000號行動電│陳啟德販賣第一級毒品│
 │    │11時46分許  │話與被告陳啟德之0000000000│，累犯，處有期徒刑柒│
 │    ├──────┤號電話聯繫，表示要向被告陳│年拾月，未扣案○九二│
 │    │李雅惠      │啟德購買毒品後，被告陳啟德│0000000號行動│
 │    │            │乃在其位於嘉義縣太保市東勢│電話壹支及上開門號SI│
 │    │            │里博愛路316號租屋處，交付 │M卡壹枚，均沒收，如 │
 │    │            │價值3000元之海洛因1/8錢予 │全部或一部不能沒收時│
 │    │            │李雅惠。                  │，追徵其價額；未扣案│
 │    │            │                          │之販賣第一級毒品所得│
 │    │            │                          │新臺幣參仟元沒收之，│
 │    │            │                          │如全部或一部不能沒收│
 │    │            │                          │時，以其財產抵償之。│
 │    │            │                          │                    │
 ├──┼──────┼─────────────┼──────────┤
 │38  │98年9月30日 │呂文馨以0000000000號電話與│陳啟德販賣第二級毒品│
 │    │20時28分許  │被告陳啟德之0000000000號電│，累犯，處有期徒刑柒│
 │    ├──────┤話互撥聯繫，表示要向被告陳│年肆月，未扣案○九二│
 │    │呂文馨      │啟德買甲基安非他命，被告陳│0000000號行動│
 │    │            │啟德與呂文馨約在嘉義市西區│電話壹支及上開門號SI│
 │    │            │玉山路7-11前，以4000元向陳│M卡壹枚，均沒收，如 │
 │    │            │啟德買1包甲基安非他命（重 │全部或一部不能沒收時│
 │    │            │半錢）。                  │，追徵其價額；未扣案│
 │    │            │                          │之販賣第二級毒品所得│
 │    │            │                          │新臺幣肆仟元沒收之，│
 │    │            │                          │如全部或一部不能沒收│
 │    │            │                          │時，以其財產抵償之。│
 │    │            │                          │                    │
 └──┴──────┴─────────────┴──────────┘